【裁判字號】    90,交易,184
【裁判日期】    900608
【裁判案由】    公共危險等
【裁判全文】
臺灣臺南地方法院刑事判決                          九十年度交易字第一八四號
    公  訴  人  臺灣臺南地方法院檢察署檢察官
    被      告  甲○○
右列被告因公共危險等案件，經檢察官提起公訴（九十年度偵字第一五七一號），本
院判決如左：
    主  文
甲○○服用酒類，不能安全駕駛動力交通工具而駕駛，處有期徒刑參月，如易科罰金
，以參佰元折算壹日。
被訴過失傷害部分公訴不受理。
    事  實
一、甲○○於民國九十年一月二十五日凌晨五時許，在台南縣佳里鎮塭寮附近之「豪
    門世家ＫＴＶ」，飲用高梁酒、啤酒等酒類後，業已達於不能安全駕駛動力交通
    工具之程度，竟仍自該處駕駛車牌號碼ＭＯＸ－三三九號之重型機車，欲返回其
    祖母位於台南縣七股鄉七股村之住處。嗣於同日凌晨五時二十分許，其正沿台南
    縣佳里鎮○○○路，由北往南方向行駛，途經該鎮塭子內三十五之十號前時，因
    不勝酒力致操控能力變差，而不慎自後追撞由乙○○所騎之腳踏車，乙○○遭撞
    擊後隨即人、車倒地，並因之受有頭部外傷等傷害（過失傷害部分，業據乙○○
    撤回告訴）。嗣經警據報前往處理，並測得甲○○之吐氣酒精濃度高達每公升一
    ‧二五毫克，而查獲上情。
二、案經台南縣警察局佳里分局報告臺灣臺南地方法院檢察署檢察官偵查起訴。
    理  由
一、有罪部分：
    （一）右述犯罪事實，已據被告甲○○於警訊時及偵審中坦白承認，核與被害人
          乙○○於警訊時及偵審中所指訴之情節相符，且有台南縣警察局道路交通
          事故調查報告表一紙、現場蒐證照片八張及吐氣酒精濃度測試表、刑法第
          一百八十五條之三案件測試觀察紀錄表各一份附卷可稽。
    （二）次按，刑法第一百八十五條之三所稱服用酒類或其他相類之物，不能安全
          駕駛動力交通工具之公共危險條款，係屬抽象危險犯之規定，此種抽象危
          險係伴隨飲酒過量之行為而當然成立。換言之，只需客觀上有此種行為出
          現，危險即視為存在，其是否果真肇事，均不影響公共危險罪責之成立；
          若其果真肇駕車肇禍，其不能安全駕駛動力交通工具之情形，則更不待言
          。另參考德、美等國之認定標準，對於酒精濃度呼氣已達每公升零點五五
          毫克，或血液濃度達百分之零點一一以上，肇事率為一般正常人之十倍，
          均認為已達「不能安全駕駛」之程度（此有法務部八十八年五月十八日法
          八八檢字第一六六九號函可資參照）。
    （三）經查，本件被告甲○○對於其在右述時、地，酒後駕車一事不僅供認屬實
          ，且其肇事後吐氣之酒精濃度，經測試結果竟仍高達每公升一‧二五毫克
          ，亦有上述吐氣酒精濃度測試表一紙附卷可按，參照前揭說明，被告飲酒
          後顯已達於不能安全駕駛動力交通工具之程度，況被告嗣後更因不能安全
          駕駛之行為，而自後追撞被害人乙○○所騎之腳踏車，並致被害人受傷，
          此益證被告飲酒後駕駛前開機車時，確已處於不能安全駕駛之狀態。綜上
          所述，本件事證已臻明確，被告酒後駕車之公共危險犯行，應堪認定。
    （四）核被告甲○○所為，係犯刑法第一百八十五條之三之重大違背安全駕駛罪
          。本院審酌被告犯罪之動機、目的，其生活狀況、品行、智識程度，本件
          犯罪所生之危險、損害，及被告酒後駕車不僅嚴重危害交通安全，且更因
          之肇事，並致被害人受傷，嗣後經警測得之吐氣酒精濃度，猶高達每公升
          一‧二五毫克，顯見其惡性非淺，惟被告犯罪後業已坦承不諱，犯後態度
          尚稱良好等一切情狀，量處如主文所示之刑，並諭知易科罰金之折算標準
          ，以資懲儆。
二、公訴不受理部分：
    （一）公訴意旨另略稱：被告甲○○於前述時、地，飲用高梁酒等酒類後，業已
          達於不能安全駕駛動力交通工具之程度，竟仍駕駛車牌號碼ＭＯＸ－三三
          九號之重型機車，沿台南縣佳里鎮○○○路，由北往南方向行駛，而於途
          經該鎮塭子內三十五之十號前時，本應注意飲酒後吐氣所含酒精濃度超過
          每公升０‧二五毫克以上者，不得駕車，且汽車行駛時，駕駛人應注意車
          前狀況，並隨時採取必要之安全措施，而依當時情形又無不能注意之情事
          ，其竟疏於注意車前狀況，並貿然酒後駕車，致因不勝酒力而操控能力變
          差，不慎自後追撞由告訴人乙○○所騎之腳踏車，告訴人遭撞擊後隨即人
          、車倒地，並因之受有頭部外傷併頭皮撕裂傷、左臂、左足挫傷等傷害。
          後經警據報前往處理，測得被告之吐氣酒精濃度高達每公升一‧二五毫克
          等情，因認被告涉有刑法第二百八十四條第一項前段之普通過失傷害罪嫌
          。
    （二）按告訴乃論之罪，告訴人於第一審辯論終結前得撤回其告訴，又告訴經撤
          回者，應諭知不受理之判決，刑事訴訟法第二百三十八條第一項、第三百
          零三條第三款分別定有明文。
    （三）本件告訴人乙○○告訴被告甲○○過失傷害案件，起訴書認被告係觸犯刑
          法第二百八十四條第一項前段之普通過失傷害罪嫌，依照同法第二百八十
          七條前段之規定，須告訴乃論。現據告訴人當庭撤回其告訴，參照前述說
          明，爰不經言詞辯論，逕為不受理判決之諭知。
據上論斷，應依刑事訴訟法第二百九十九條第一項前段、第三百零三條第三款、第三
百零七條，刑法第一百八十五條之三、第四十一條第一項前段，罰金罰鍰提高標準條
例第二條，判決如主文。
中      華      民      國      九十      年      六      月      八    日
                                    臺灣臺南地方法院交通法庭
                                        法  官    陳  志  成
右正本證明與原本無異。
如不服本判決，應於判決送達後十日內向本院提出上訴狀( 應附繕本 )。
                                        書記官    黃  富  煜
中      華      民      國      九十      年      六      月    十一    日
附錄本案論罪科刑法條全文：
刑法第一百八十五條之三
服用毒品、麻醉藥品、酒類或其他相類之物，不能安全駕駛動力交通工具而駕駛者，
處一年以下有期徒刑、拘役或三萬元以下罰金。


司法院資訊處製作；財團法人民間司法改革基金會備份。
